臺灣臺南地方法院刑事判決　　　　　　　　　　　　　九十一年度交訴字第八七號
　　公　訴　人　臺灣台南地方法院檢察署檢察官
　　被　　　告　甲○○
右列被告因過失致死案件，經檢察官提起公訴（九十一年度偵字第五０號），本院判
決如左：
    主  文
甲○○從事業務之人，因業務上之過失致人於死，處有期徒刑拾月。
    事  實
一、甲○○以裁縫為業，平素以駕駛車號ＱＬ─７０１７號廂型車作為載貨及送貨之
    用，駕駛為其附隨業務，為從事業務之人。其於民國九十年十二月十三日晚間七
    時五十八分許，駕駛車號ＱＬ─７０１７號廂型車沿省道台二十線由西往東方向
    行駛，行經該道路三五‧六公里處（台南縣玉井鄉轄）之無號誌交岔路口時，本
    應注意汽車行駛時，駕駛人應注意車前狀況，並隨時採取必要之安全措施及該路
    段限速四十公里，不得超速行駛，且行經無號誌之交岔路口時，應減速慢行，作
    隨時停車之準備，而依當時情形客觀上又無不能注意之情事，其能注意竟疏未注
    意車前狀況並減速慢行，貿然以時速七十公里之高速超速行駛，適有楊彩鳳偕同
    林黃里及黃呂秀丸徒步由南向北行至該處交岔路口，其三人本亦應注意行人穿越
    道路，在未設有行人穿越道亦非禁止穿越之路段穿越道路時，應注意左右無來車
    ，始可小心迅速穿越，而依當時情形客觀上又無不能注意之情事，其三人均能注
    意亦疏未注意左右有無來車即貿然欲直行穿越岔路口，致甲○○見狀煞避不及而
    撞上楊彩鳳、林黃里及黃呂秀丸，造成楊彩鳳頭、胸腹撞挫傷及顱內出血，經送
    醫急救後仍於同日晚間十許不治死亡，林黃里及黃呂秀丸則分別受有擦傷等傷害
    （過失傷害部分均未據告訴）。車禍事故發生後，甲○○託路人以電話報案，經
    台南縣警察局玉井分局玉井派出所員警乙○○到場處理，在警員尚不知何人為肇
    事車輛之駕駛人前，甲○○主動表示其為駕駛人並自首犯行，接受裁判。
二、案經臺灣台南地方法院檢察署檢察官據報相驗後自動檢舉偵查起訴。
    理  由
一、右揭事實，已據被告甲○○於警、偵訊及本院審理時坦白承認，核與被害人黃呂
    秀丸於警訊時所指訴之情節相符，並有台南縣警察局道路交通事故調查報告表一
    紙及現場相片六幀在卷可資佐證，又被害人楊彩鳳係因本件車禍不治死亡，亦經
    臺灣台南地方法院檢察署檢察官督同檢驗員相驗明確，並製有勘驗筆錄、驗斷書
    及相驗屍體證明書等附卷可憑。按行車速度，依標誌或標誌之規定；行經無號誌
    之交岔路口時，應減速慢行，作隨時停車之準備；汽車行駛時，駕駛人應注意車
    前狀況，並隨時採取必要之安全措施；行人穿越道路，在未設有行人穿越道亦非
    禁止穿越之路段穿越道路時，應注意左右無來車，始可小心迅速穿越，道路交通
    安全規則第九十三條第一項及同條項第三款、第九十四條第三項、第一百三十四
    條第五款分別定有明文。查被告係以駕駛為業，富有駕駛經驗之人，對於上開交
    通安全規則自應知之甚稔，為其應注意之事項，而肇事當時係夜間有照明、天候
    晴朗、四線道、路面柏油、標線清晰、有快慢車道劃分、中央分向島有缺口、無
    號誌交岔路口、限速四十公里、視距良好、無障礙物，有前開道路交通事故調查
    報告表存卷可考，足見依當時狀況被告客觀上並無不能注意之情狀，是被告其應
    注意且能注意而疏未注意該路段限速四十公里及車前狀況並減速慢行，貿然以時
    速七十公里之高速超速行駛，適被害人楊彩鳳偕同林黃里及黃呂秀丸徒步由南向
    北行至該處交岔路口，其應注意能注意亦疏未注意左右有無來車即貿然欲直行穿
    越岔路口，致被告甲○○見狀煞避不及而發生碰撞並因而肇事，被害人楊彩鳳亦
    因之傷重不治死亡，被告自有違前開規定之注意義務，其顯有過失，本件車禍經
    送臺灣省台南區車輛行車事故鑑定委員會鑑定結果亦同此認定，並鑑定被告甲○
    ○為肇事主因、被害人楊彩鳳為肇事次因，有該委員會南鑑字第九一０一二三號
    鑑定意見書在卷可佐。又被害人楊彩鳳雖與有過失，然本件車禍既係被告之過失
    併合發生，被告之過失罪責仍不能因此即解免。又本件被害人楊彩鳳係因此次車
    禍不治死亡，是被告甲○○之過失駕駛行為，與被害人楊彩鳳之死亡結果間，具
    有相當因果關係，亦無疑義。從而，本件事證已甚明確，被告前揭犯行，堪以認
    定。
二、核被告甲○○所為，係犯刑法第二百七十六條第二項之業務過失致人於死罪。其
    肇事後未被有偵查權之公務員或機關發覺其為犯嫌前，留在事故現場向到場處理
    之警員自承犯行，進而接受裁判，此業經被告供明在卷可考，並經證人即本件車
    禍現場處理員警乙○○以報告書附卷陳明無訛，被告行為合乎自首之要件，應依
    刑法第六十二條前段減輕其刑。爰審酌被告之品行、應負過失責任之程度即其為
    肇事主因、造成被害人楊彩鳳死亡之結果及其犯後尚能坦認犯行，頗有悔意惟尚
    未與死者家屬達成民事和解等一切情狀，量處如主文所示之刑，以資懲儆。
據上論斷，應依刑事訴訟法第二百九十九條第一項前段，刑法第二百七十六條第二項
、第六十二條前段，罰金罰鍰提高標準條例第一條前段，判決如主文。
本案經檢察官盧駿道到庭執行職務。
中      華      民      國      九十一      年      五     月    九     日
                                      臺灣臺南地方法院交通法庭
              法  官  張  瑛  宗
右正本證明與原本無異。
如不服本判決，應於判決送達後十日內，向本院提出上訴狀。
                                          書記官  陳  志  德
中      華      民      國      九十一      年      五     月   十三    日
附錄本案論罪科刑法條：
中華民國刑法第二百七十六條
 (過失致死罪)
因過失致人於死者，處二年以下有期徒刑、拘役或二千元以下罰金。
從事業務之人，因業務上之過失犯前項之罪者，處五年以下有期徒刑或拘役，得併科
三千元以下罰金。
